【裁判字號】    97,訴,273
【裁判日期】    970229
【裁判案由】    毒品危害防制條例
【裁判全文】
臺灣基隆地方法院刑事判決               97年度訴字第273號
公  訴  人  臺灣基隆地方法院檢察署檢察官
被      告  乙○○
上列被告因毒品危害防制條例案件，經檢察官提起公訴（97年度
毒偵字第163 號），於準備程序進行中，被告就被訴之事實為有
罪之陳述，本院合議庭乃裁定由受命法官獨任依簡式審判程序進
行審理，並判決如下：
    主  文
乙○○施用第一級毒品，處有期徒刑陸月，如易科罰金，以新臺
幣壹仟元折算壹日。
    事實及理由
一、本件除犯罪事實欄一第4至8行「復基於施用第一級毒品海洛
    因之犯意，於96年12月10日19時許，在其位於基隆市○○區
    ○○街137巷23 號住處，以針筒注射方式施用第一級毒品海
    洛因；另基於施用第二級毒品安非他命之犯意，於96年12月
    11日17時50分許為警採尿回溯96小時內之某時，在不詳地點
    ，施用第二級毒品安非他命。」等字，應更正為「復基於施
    用第一級毒品海洛因及第二級毒品安非他命之犯意，於96年
    12月10日下午7時許，在其位於基隆市○○區○○街137巷23
    號住處，以將第一級毒品海洛因及第二級毒品安非他命共同
    置於注射針筒摻水，以注射方式，施用第一級毒品海洛因及
    第二級毒品安非他命」等字；證據部分補充「被告於本院審
    理中之自白」；理由部分補充「被告乙○○施用第一級、第
    二級毒品前後持有第一級及第二級毒品之低度行為為施用之
    高度行為所吸收，均不另論罪」、「被告於本院準備程序中
    供承：係以將海洛因及安非他命一起放在注射針筒內施用等
    語，且尚無證據證明其是分別施用，故應認其以一行為，同
    時施用海洛因及安非他命，觸犯構成要件不同之罪名，為想
    像競合犯，應依刑法第55條規定，從一重之施用第一級毒品
    罪論處。」外，餘犯罪事實、證據及所適用之法條均引用檢
    察官起訴書所載（如附件）。
二、刑之酌科
    爰審酌立法院於86年10月30日三讀通過於87年5月20日公布
    ，同年月22日生效之毒品危害防制條例，該條例對於施用毒
    品之被告改以治療、矯治為目的，非重在處罰，是被告違反
    本罪實係基於「病患性」行為，而對他人甚少損害，然被告
    前曾因施用毒品，經送觀察勒戒，有臺灣高等法院被告全國
    前案紀錄表在卷可稽，經警查獲後仍未戒絕，再衡量被告其
    餘犯罪之動機、目的、犯罪時所受之刺激、犯罪之手段、犯
    人之生活狀況、品行、智識程度、犯罪所生之危險或損害、
    犯罪後之態度等一切情狀，量處如主文所示之刑，並諭知易
    科罰金之折算標準。
據上論斷，應依刑事訴訟法第273條之1第1項、第299條第1 項前
段、第310條之2、第454條，毒品危害防制條例第10條第1項、第
2 項、第23條第2項，刑法第11條前段、第55條、第41條第1項前
段，判決如主文。
本案經檢察官甲○○到庭執行職務
中    華    民    國    97    年    2     月    29    日
                  刑事第三庭法    官  林淑鳳
以上正本證明與原本無異。
如不服本判決應於收受本判決後10日內向本院提出上訴書狀，其
未敘述上訴理由者，並得於提起上訴後10日內向本院補提理由書
狀（均須按他造當事人之人數附繕本）「切勿逕送上級法院」。
中    華    民    國    97    年    3     月    4     日
                            書 記 官  郭廷耀
附錄論罪法條：
毒品危害防制條例第10條第1、2項
施用第一級毒品者，處 6 月以上 5 年以下有期徒刑。
施用第二級毒品者，處 3 年以下有期徒刑。
附件：
臺灣基隆地方法院檢察署檢察官起訴書
                                     97年度毒偵字第163號
    被      告  乙○○  男  37歲（民國○○年○月○○日生）
                        住基隆市○○區○○街137巷23號
                        國民身份證統一編號：Ｚ000000000號
上列被告因違反毒品危害防制條例案件，業經偵查終結，認應提
起公訴，茲敘述犯罪事實、證據並所犯法條如下：
        犯罪事實
一、乙○○前因施用毒品案件，經觀察、勒戒後，認無繼續施用
    毒品之傾向，經本署檢察官於民國95年7 月24日釋放，並以
    95年度毒偵字第1184號為不起訴處分確定。竟猶不知悔改，
    復基於施用第一級毒品海洛因之犯意，於96年12月10日19時
    許，在其位於基隆市○○區○○街137 巷23號之住處，以針
    筒注射之方式施用第一級毒品海洛因；另基於施用第二級毒
    品安非他命之犯意，於96年12月11日17時50分許為警採尿回
    溯96小時內某時，在不詳地點，施用第二級毒品安非他命。
    嗣於96年12月11日16時30分許，在基隆市○○路及信五路口
    前為警臨檢查獲，經其同意採尿送驗後呈嗎啡、可待因及安
    非他命、甲基安非他命陽性反應而悉上情。
二、案經基隆市警察局第二分局報告偵辦。
        證據並所犯法條
一、訊據被告乙○○僅坦承施用第一級毒品海洛因之犯行，餘均
    否認。惟查，被告為警所採集之尿液檢體，經送驗結果，呈
    嗎啡、可待因及安非他命、甲基安非他命陽性反應等情，有
    台灣尖端先進生技醫藥股份有限公司於96年12月19日出具之
    濫用藥物檢驗報告1 紙附卷可稽，此外復有刑案資料查註紀
    錄表在卷為憑，被告空言否認，不足採信，其犯嫌堪以認定
    。
二、核被告所為，係犯毒品危害防制條例第10條第1項、第2項之
    施用第一級、第二級毒品罪嫌。其所犯上開2 罪，犯意各別
    ，行為互殊，請分論併罰。
三、依毒品危害防制條例第23條第2項、刑事訴訟法第251條第 1
    項提起公訴。
    此  致
臺灣基隆地方法院
中    華    民    國    97    年    1     月    31    日
                              檢察官  曾  淑  婷
本件正本證明與原本無異
中    華    民    國    97    年    2     月    5     日
                              書記官  洪  欣  悅
附錄所犯法條：
毒品危害防制條例第10條第1項、第2項
    施用第一級毒品者，處 6 月以上 5 年以下有期徒刑。
    施用第二級毒品者，處 3 年以下有期徒刑。


司法院資訊處製作；財團法人民間司法改革基金會備份。
